apertium-hun.hun.dix
    <!-- cipő : cipők : cipőt : cipője -->
    <pardef n="cipő__n">
      <e><p><l></l><r><s n="n"/><s n="sg"/><s n="nom"/></r></p></e>
      <e><p><l>t</l><r><s n="n"/><s n="sg"/><s n="acc"/></r></p></e>
      <e><p><l>nek</l><r><s n="n"/><s n="sg"/><s n="dat"/></r></p></e>
      <e><p><l>vel</l><r><s n="n"/><s n="sg"/><s n="ins"/></r></p></e>
      <e><p><l>ként</l><r><s n="n"/><s n="sg"/><s n="ess1"/></r></p></e>
      <e><p><l>ben</l><r><s n="n"/><s n="sg"/><s n="ine"/></r></p></e>
      <e><p><l>n</l><r><s n="n"/><s n="sg"/><s n="ses"/></r></p></e>
      <e><p><l>nél</l><r><s n="n"/><s n="sg"/><s n="ade"/></r></p></e>
      <e><p><l>be</l><r><s n="n"/><s n="sg"/><s n="ill"/></r></p></e>
      <e><p><l>re</l><r><s n="n"/><s n="sg"/><s n="sub"/></r></p></e>
      <e><p><l>höz</l><r><s n="n"/><s n="sg"/><s n="all"/></r></p></e>
      <e><p><l>ből</l><r><s n="n"/><s n="sg"/><s n="ela"/></r></p></e>
      <e><p><l>től</l><r><s n="n"/><s n="sg"/><s n="dela"/></r></p></e>
      <e><p><l>ről</l><r><s n="n"/><s n="sg"/><s n="abl"/></r></p></e>

      <e><p><l>k</l><r><s n="n"/><s n="pl"/><s n="nom"/></r></p></e>
      <e><p><l>ket</l><r><s n="n"/><s n="pl"/><s n="acc"/></r></p></e>
      <e><p><l>knek</l><r><s n="n"/><s n="pl"/><s n="dat"/></r></p></e>
      <e><p><l>kkel</l><r><s n="n"/><s n="pl"/><s n="ins"/></r></p></e>
      <e><p><l>kben</l><r><s n="n"/><s n="pl"/><s n="ine"/></r></p></e>
      <e><p><l>kön</l><r><s n="n"/><s n="pl"/><s n="ses"/></r></p></e>
      <e><p><l>knél</l><r><s n="n"/><s n="pl"/><s n="ade"/></r></p></e>
      <e><p><l>kbe</l><r><s n="n"/><s n="pl"/><s n="ill"/></r></p></e>
      <e><p><l>kre</l><r><s n="n"/><s n="pl"/><s n="sub"/></r></p></e>
      <e><p><l>khöz</l><r><s n="n"/><s n="pl"/><s n="all"/></r></p></e>
      <e><p><l>kből</l><r><s n="n"/><s n="pl"/><s n="ela"/></r></p></e>
      <e><p><l>kről</l><r><s n="n"/><s n="pl"/><s n="dela"/></r></p></e>
      <e><p><l>ktől</l><r><s n="n"/><s n="pl"/><s n="abl"/></r></p></e>

      <e><p><l>m</l><r><s n="n"/><s n="sg"/><s n="nom"/><s n="px1sg"/></r></p></e>
      <e><p><l>d</l><r><s n="n"/><s n="sg"/><s n="nom"/><s n="px2sg"/></r></p></e>
      <e><p><l>je</l><r><s n="n"/><s n="sg"/><s n="nom"/><s n="px3sg"/></r></p></e>
      <e><p><l>nk</l><r><s n="n"/><s n="sg"/><s n="nom"/><s n="px1pl"/></r></p></e>
      <e><p><l>tök</l><r><s n="n"/><s n="sg"/><s n="nom"/><s n="px2pl"/></r></p></e>
      <e><p><l>jük</l><r><s n="n"/><s n="sg"/><s n="nom"/><s n="px3pl"/></r></p></e>

      <e><p><l>jét</l><r><s n="n"/><s n="sg"/><s n="acc"/><s n="px3sg"/></r></p></e>
    </pardef>

        <pardef n="bébi__n">
        <e><p><l></l><r><s n="n"/><s n="sg"/><s n="nom"/></r></p></e>
        <e><p><l>t</l><r><s n="n"/><s n="sg"/><s n="acc"/></r></p></e>
        <e><p><l>nek</l><r><s n="n"/><s n="sg"/><s n="dat"/></r></p></e>
        <e><p><l>ben</l><r><s n="n"/><s n="sg"/><s n="ine"/></r></p></e>
        <e><p><l>hez</l><r><s n="n"/><s n="sg"/><s n="all"/></r></p></e>
        <e><p><l>be</l><r><s n="n"/><s n="sg"/><s n="ill"/></r></p></e>
        <e><p><l>nél</l><r><s n="n"/><s n="sg"/><s n="ade"/></r></p></e>
        <e><p><l>n</l><r><s n="n"/><s n="sg"/><s n="ses"/></r></p></e>
        <e><p><l>nél</l><r><s n="n"/><s n="sg"/><s n="ade"/></r></p></e>
        <e><p><l>vel</l><r><s n="n"/><s n="sg"/><s n="ins"/></r></p></e>

        <e><p><l>je</l><r><s n="n"/><s n="sg"/><s n="nom"/><s n="px3sg"/></r></p></e>
      <e><p><l>nk</l><r><s n="n"/><s n="sg"/><s n="nom"/><s n="px1pl"/></r></p></e>
      <e><p><l>jük</l><r><s n="n"/><s n="sg"/><s n="nom"/><s n="px3pl"/></r></p></e>
    </pardef>

    <!-- }}}
         {{{ v-stems and stuff -->

    <!-- jármű : járművek : járművet : járműve -->
    <pardef n="jármű__n">
      <e><p><l></l><r><s n="n"/><s n="sg"/><s n="nom"/></r></p></e>
      <e><p><l>vet</l><r><s n="n"/><s n="sg"/><s n="acc"/></r></p></e>
      <e><p><l>nek</l><r><s n="n"/><s n="sg"/><s n="dat"/></r></p></e>
      <e><p><l>vel</l><r><s n="n"/><s n="sg"/><s n="ins"/></r></p></e>
      <e><p><l>ben</l><r><s n="n"/><s n="sg"/><s n="ine"/></r></p></e>
      <e><p><l>höz</l><r><s n="n"/><s n="sg"/><s n="all"/></r></p></e>
      <e><p><l>be</l><r><s n="n"/><s n="sg"/><s n="ill"/></r></p></e>
      <e><p><l>nél</l><r><s n="n"/><s n="sg"/><s n="ade"/></r></p></e>
      <e><p><l>vön</l><r><s n="n"/><s n="sg"/><s n="ses"/></r></p></e>

      <e><p><l>vek</l><r><s n="n"/><s n="pl"/><s n="nom"/></r></p></e>

      <e><p><l>ve</l><r><s n="n"/><s n="sg"/><s n="nom"/><s n="px3sg"/></r></p></e>
      <e><p><l>vűnk</l><r><s n="n"/><s n="sg"/><s n="nom"/><s n="px1pl"/></r></p></e>
      <e><p><l>vük</l><r><s n="n"/><s n="sg"/><s n="nom"/><s n="px3pl"/></r></p></e>
    </pardef>

    <!-- }}}
         {{{ stem variations -->
    <!-- ajtó : ajtók : ajtót : ajtaja -->
    <pardef n="ajt/ó__n">
        <e><p><l>ó</l><r>ó<s n="n"/><s n="sg"/><s n="nom"/></r></p></e>
        <e><p><l>ót</l><r>ó<s n="n"/><s n="sg"/><s n="acc"/></r></p></e>
        <e><p><l>ónak</l><r>ó<s n="n"/><s n="sg"/><s n="dat"/></r></p></e>
        <e><p><l>óval</l><r>ó<s n="n"/><s n="sg"/><s n="ins"/></r></p></e>
        <e><p><l>óban</l><r>ó<s n="n"/><s n="sg"/><s n="ine"/></r></p></e>
        <e><p><l>óhoz</l><r>ó<s n="n"/><s n="sg"/><s n="all"/></r></p></e>
        <e><p><l>óba</l><r>ó<s n="n"/><s n="sg"/><s n="ill"/></r></p></e>
        <e><p><l>ónál</l><r>ó<s n="n"/><s n="sg"/><s n="ade"/></r></p></e>
        <e><p><l>ón</l><r>ó<s n="n"/><s n="sg"/><s n="ses"/></r></p></e>

      <e><p><l>aja</l><r>ó<s n="n"/><s n="sg"/><s n="nom"/><s n="px3sg"/></r></p></e>
      <e><p><l>ónk</l><r>ó<s n="n"/><s n="sg"/><s n="nom"/><s n="px1pl"/></r></p></e>
      <e><p><l>ajuk</l><r>ó<s n="n"/><s n="sg"/><s n="nom"/><s n="px3pl"/></r></p></e>
    </pardef>

    <!-- alkalom : alkalomat : alkalomak : alkalma : alkalommal -->
    <pardef n="alkal/om__n">
        <e><p><l>om</l><r><s n="n"/><s n="sg"/><s n="nom"/></r></p></e>
        <e><p><l>omat</l><r><s n="n"/><s n="sg"/><s n="acc"/></r></p></e>
        <e><p><l>omnak</l><r><s n="n"/><s n="sg"/><s n="dat"/></r></p></e>
        <e><p><l>ommal</l><r><s n="n"/><s n="sg"/><s n="ins"/></r></p></e>
        <e><p><l>omban</l><r><s n="n"/><s n="sg"/><s n="ine"/></r></p></e>
        <e><p><l>omhoz</l><r><s n="n"/><s n="sg"/><s n="all"/></r></p></e>
        <e><p><l>omba</l><r><s n="n"/><s n="sg"/><s n="ill"/></r></p></e>
        <e><p><l>omnál</l><r><s n="n"/><s n="sg"/><s n="ade"/></r></p></e>
        <e><p><l>mon</l><r><s n="n"/><s n="sg"/><s n="ses"/></r></p></e>
        <e><p><l>omak</l><r><s n="n"/><s n="pl"/><s n="nom"/></r></p></e>

        <e><p><l>ma</l><r><s n="n"/><s n="sg"/><s n="nom"/><s n="px3sg"/></r></p></e>
      <e><p><l>munk</l><r><s n="n"/><s n="sg"/><s n="nom"/><s n="px1pl"/></r></p></e>
      <e><p><l>muk</l><r><s n="n"/><s n="sg"/><s n="nom"/><s n="px3pl"/></r></p></e>
    </pardef>

    <e lm="ajtó"><i>ajt</i><par n="ajt/ó__n"/></e>
    <e lm="álom"><i>ál</i><par n="alkal/om__n"/></e>
    <e lm="angyalbögyörő"><i>angyalbögyörő</i><par n="cipő__n"/></e>
    <e lm="átvivő"><i>átvivő</i><par n="cipő__n"/></e>
    <e lm="bajuszfű"><i>bajuszfű</i><par n="jármű__n"/></e>
    <e lm="bakfű"><i>bakfű</i><par n="jármű__n"/></e>
    <e lm="bántalom"><i>bántal</i><par n="alkal/om__n"/></e>
    <e lm="bébi"><i>bébi</i><par n="bébi__n"/></e>
    <e lm="bélyegző"><i>bélyegző</i><par n="cipő__n"/></e>
    <e lm="bicikli"><i>bicikli</i><par n="bébi__n"/></e>
    <e lm="birodalom"><i>birodal</i><par n="alkal/om__n"/></e>
    <e lm="bizodalom"><i>bizodal</i><par n="alkal/om__n"/></e>
    <e lm="borsfű"><i>borsfű</i><par n="jármű__n"/></e>
    <e lm="borzadalom"><i>borzadal</i><par n="alkal/om__n"/></e>
    <e lm="búfelejtő"><i>búfelejtő</i><par n="cipő__n"/></e>
    <e lm="búzafű"><i>búzafű</i><par n="jármű__n"/></e>
    <e lm="buzgalom"><i>buzgal</i><par n="alkal/om__n"/></e>
    <e lm="büfé"><i>büfé</i><par n="bébi__n"/></e>
    <e lm="cirkalom"><i>cirkal</i><par n="alkal/om__n"/></e>
    <e lm="csapóajtó"><i>csapóajt</i><par n="ajt/ó__n"/></e>
    <e lm="csavaremelő"><i>csavaremelő</i><par n="cipő__n"/></e>
    <e lm="disznófertő"><i>disznófertő</i><par n="cipő__n"/></e>
    <e lm="ebnyelvfű"><i>ebnyelvfű</i><par n="jármű__n"/></e>
    <e lm="egárfarkfű"><i>egárfarkfű</i><par n="jármű__n"/></e>
    <e lm="életmentő"><i>életmentő</i><par n="cipő__n"/></e>
    <e lm="epizódszereplő"><i>epizódszereplő</i><par n="cipő__n"/></e>
    <e lm="exbarátnő"><i>exbarátnő</i><par n="cipő__n"/></e>
    <e lm="ezerjófű"><i>ezerjófű</i><par n="jármű__n"/></e>
    <e lm="fájdalom"><i>fájdal</i><par n="alkal/om__n"/></e>
    <e lm="félrevezető"><i>félrevezető</i><par n="cipő__n"/></e>
    <e lm="fizetendő"><i>fizetendő</i><par n="cipő__n"/></e>
    <e lm="fogadalom"><i>fogadal</i><par n="alkal/om__n"/></e>
    <e lm="fogfű"><i>fogfű</i><par n="jármű__n"/></e>
    <e lm="forgalom"><i>forgal</i><par n="alkal/om__n"/></e>
    <e lm="fuvalom"><i>fuval</i><par n="alkal/om__n"/></e>
    <e lm="fűző"><i>fűző</i><par n="cipő__n"/></e>
    <e lm="gyapjastetű"><i>gyapjastetű</i><par n="cipő__n"/></e>
    <e lm="gyűrűsmalom"><i>gyűrűsmal</i><par n="alkal/om__n"/></e>
    <e lm="habszegfű"><i>habszegfű</i><par n="jármű__n"/></e>
    <e lm="halottvivő"><i>halottvivő</i><par n="cipő__n"/></e>
    <e lm="hatalom"><i>hatal</i><par n="alkal/om__n"/></e>
    <e lm="hősködő"><i>hősködő</i><par n="cipő__n"/></e>
    <e lm="irodalom"><i>irodal</i><par n="alkal/om__n"/></e>
    <e lm="izom"><i>iz</i><par n="alkal/om__n"/></e>
    <e lm="jármű"><i>jármű</i><par n="jármű__n"/></e>
    <e lm="jótevő"><i>jótevő</i><par n="cipő__n"/></e>
    <e lm="jutalom"><i>jutal</i><par n="alkal/om__n"/></e>
    <e lm="kakukkfű"><i>kakukkfű</i><par n="jármű__n"/></e>
    <e lm="kányafű"><i>kányafű</i><par n="jármű__n"/></e>
    <e lm="karom"><i>kar</i><par n="alkal/om__n"/></e>
    <e lm="kezdő"><i>kezdő</i><par n="cipő__n"/></e>
    <e lm="kígyófű"><i>kígyófű</i><par n="jármű__n"/></e>
    <e lm="kispárlófű"><i>kispárlófű</i><par n="jármű__n"/></e>
    <e lm="kőtörőfű"><i>kőtörőfű</i><par n="jármű__n"/></e>
    <e lm="költő"><i>költő</i><par n="cipő__n"/></e>
    <e lm="lakodalom"><i>lakodal</i><par n="alkal/om__n"/></e>
    <e lm="lóerő"><i>lóerő</i><par n="cipő__n"/></e>
    <e lm="madárkeserűfű"><i>madárkeserűfű</i><par n="jármű__n"/></e>
    <e lm="malom"><i>mal</i><par n="alkal/om__n"/></e>
    <e lm="működő"><i>működő</i><par n="cipő__n"/></e>
    <e lm="nőszőfű"><i>nőszőfű</i><par n="jármű__n"/></e>
    <e lm="nyugalom"><i>nyugal</i><par n="alkal/om__n"/></e>
    <e lm="nyúlfarkfű"><i>nyúlfarkfű</i><par n="jármű__n"/></e>
    <e lm="oltalom"><i>oltal</i><par n="alkal/om__n"/></e>
    <e lm="orvosnő"><i>orvosnő</i><par n="cipő__n"/></e>
    <e lm="pacsirtafű"><i>pacsirtafű</i><par n="jármű__n"/></e>
    <e lm="parlagfű"><i>parlagfű</i><par n="jármű__n"/></e>
    <e lm="rágalom"><i>rágal</i><par n="alkal/om__n"/></e>
    <e lm="rendelkező"><i>rendelkező</i><par n="cipő__n"/></e>
    <e lm="részegkorpafű"><i>részegkorpafű</i><par n="jármű__n"/></e>
    <e lm="siralom"><i>siral</i><par n="alkal/om__n"/></e>
    <e lm="sólyom"><i>sóly</i><par n="alkal/om__n"/></e>
    <e lm="szegfű"><i>szegfű</i><par n="jármű__n"/></e>
    <e lm="szélfű"><i>szélfű</i><par n="jármű__n"/></e>
    <e lm="szemcséző"><i>szemcséző</i><par n="cipő__n"/></e>
    <e lm="szidalom"><i>szidal</i><par n="alkal/om__n"/></e>
    <e lm="tartalom"><i>tartal</i><par n="alkal/om__n"/></e>
    <e lm="tavaszelő"><i>tavaszelő</i><par n="cipő__n"/></e>
    <e lm="tisztesfű"><i>tisztesfű</i><par n="jármű__n"/></e>
    <e lm="tömítő"><i>tömítő</i><par n="cipő__n"/></e>
    <e lm="uralom"><i>ural</i><par n="alkal/om__n"/></e>
    <e lm="útifű"><i>útifű</i><par n="jármű__n"/></e>
    <e lm="vérfű"><i>vérfű</i><par n="jármű__n"/></e>
    <e lm="véső"><i>véső</i><par n="cipő__n"/></e>
    <e lm="zörgőfű"><i>zörgőfű</i><par n="jármű__n"/></e>
    <e lm="öltözködő"><i>öltözködő</i><par n="cipő__n"/></e>
